【裁判字號】    89,易,6
【裁判日期】    890405
【裁判案由】    竊盜
【裁判全文】
臺灣屏東地方法院刑事判決                              八十九年度易字第六號
    公  訴  人  臺灣屏東地方法院檢察署檢察官
    被      告  丙○○
    選任辯護人  戴國石
                陳正男
右列被告因竊盜案件，經檢察官提起公訴（八十八年度偵字第四八四八號），本院判
決如左：
    主  文
丙○○竊盜，處罰金肆仟元，如易服勞役，以參佰元折算壹日。
    事  實
一、丙○○明知其於民國八十八年五月間某日，向屏東巿中山路五十八－十號「妙品
    素食店」，負責人甲○○，收購該店結束營業之餐飲機具設備，並不包括店內之
    日光燈管，且甲○○亦於出賣當時言明，日光燈管部分，不得拆卸，要留給房屋
    所有人丁○○。詎丙○○竟意圖為自己不法之所有，於同年六月三日間，僱工前
    往上址拆搬店內餐飲設備時，利用不詳上情之工人，而將丁○○所有之日光燈管
    三十二支拆卸竊取，並裝運於貨車上準備離去時，嗣為丁○○發現後加以制止，
    丙○○即改稱願全數歸還。惟事隔數日，迭經丁○○催索，丙○○僅歸還八支燈
    管。
二、案經丁○○訴請臺灣屏東地方法院檢察官偵查起訴。
    理  由
一、訊據被告丙○○矢口否認其有右揭竊盜犯行，辯稱：當初向甲○○收購店內物品
    時，雙方即訂有收購設備估價單一份，收購項目除冷凍組合式冰箱外，包括電燈
    等什項設備，總計有十七種設備，全部金額為新台幣十二萬元，伊並無竊取電燈
    之情事，何況伊果真有竊取之意，儘可竊取店內貴重之冷氣機，何苦竊取價值甚
    低之日光燈管。然查：
（一）上開甲○○將該店中所有日光燈贈與丁○○，並未出售日光燈管，而於被告拆
      除向甲○○所購之冰箱等物時，將上開日光燈管拆走之事實，業據丁○○指訴
      綦詳，並經甲○○來院證述屬實。
（二）至被告提出估價單乙紙辯稱所購買之項目包括日光燈云云，業據證人甲○○來
      院證稱當時出售與被告之物己言明不包含日光燈管，且雙方未簽立書面契約，
      被告提出之估價單係事後被告自行所補寫等語（見八十九年二月二日審判筆錄
      ）。足見被告所稱其向甲○○收購之二手購設備包括日光燈管並簽有書面契約
      乙情顯非事實。
（三）又被告辯稱其於八十八年六月三日拆下之燈管，經丁○○阻止，即於隔日即六
      月四日全部裝上，被害人丁○○之燈管仍有不足恐係他人所竊，並於偵查中舉
      證人乙○○○證述確己於隔日全部裝上云云。按被告如於八十八六月四日確己
      將所拆下之日光燈管全部裝上，則被告、丁○○、甲○○自不須於八十八年六
      月十五日猶在民族派出所協調，被告同意願於六月十六日將所拆下之日光燈管
      復原裝好乙情，有切結書乙紙影本在卷可證（該切結書之年份日期書為八十七
      年，顯為誤繕）。可見直至八十八年六月十五日止，被告仍未將所拆下之日光
      燈管全部裝上。
（四）由上，本件顯係被告收購甲○○所有之餐飲設備，於拆運時，順手牽羊，意圖
      為自己不法之所有，指使不知情工人趁機將丁○○之日光燈管拆走，事證己臻
      明確，被告所辯洵非可採，其犯行可資認定。
二、核被告所為係犯刑法第三百二十條第一項之竊盜罪，其指使不知情之工人竊取上
    開日光燈管，為間接正犯。茲審酌被告一時貪小便宜，所得利益不大，對被害人
    造成損害尚輕微，及犯罪後之態度等一切情狀，量處如主文所示之刑，並諭知易
    服勞役之折算標準。
據上論斷，應依刑事訴訟法第二百九十九條第一項前段，刑法第三百二十條第一項、
第四十二條第二項，罰金罰鍰提高標準條例第一條前段、第二條，判決如主文。
本案經檢察官何克昌到庭執行職務。
中      華      民      國      八十九      年    四    月    五    日
                                      臺灣屏東地方法院刑事第二庭
                                          法  官    夏金郎
右正本證明與原本無異。
對於本判決如有不服應於收受送達後十日內向本院提出上訴書狀上訴於台灣高等法院
高雄分院並按他造當事人之人數附具繕本。
                                          書記官   謝博興
中      華      民      國      八十九      年    四    月    五    日
附錄論罪法條：
刑法第三百二十條第一項：
意圖為自己或第三人不法之所有，而竊取他人之動產者，為竊盜罪，處五年以下有期
徒刑、拘役或五百元以下罰金。


司法院資訊處製作；財團法人民間司法改革基金會備份。
